【裁判字號】    90,易,315
【裁判日期】    900725
【裁判案由】    傷害
【裁判全文】
臺灣雲林地方法院刑事判決                            九十年度易字第三一五號
    公  訴  人  臺灣雲林地方法院檢察署檢察官
    被      告  丙○○
    被      告  乙○○
右被告因傷害案件，經檢察官提起公訴（九十年度偵字第一五０五號），本院判決如
左︰
    主  文
丙○○共同傷害人之身體，累犯，處有期徒刑肆月，如易科罰金，以佰元折算壹日
。
乙○○共同傷害人之身體，處拘役伍拾日，如易科罰金，以佰元折算壹日。
    事  實
一、丙○○前於民國八十一年及八十二年間，因肅清煙毒條例及違反麻醉藥品管理條
    例案件，經臺灣板橋地方法院及本院分別判處有期徒刑四年、及四月確定，甫於
    八十六年六月九日執行完畢。詎丙○○竟仍不知悔改，復因李文山即承攬雲林科
    技大學游泳池新建工程之水電師傅，於八十九年九月底之某日，質疑其與乙○○
    即承攬該新建工程之營造工人，涉嫌行竊置於該工地之水電器材，引起丙○○之
    不悅，乃於八十九年十月二日十一時十五分許，夥同乙○○與同事黃馬文〔黃馬
    文未涉案〕，前往該工地，欲找李文山理論，當時丙○○等人站在二樓看台，發
    現李文山與戊○○等人在三樓頂工作，憤而叫林文山與戊○○下來，惟李文山與
    戊○○二人，因見丙○○夥同乙○○等多人前來，致不敢下去，乙○○見李文山
    不肯下來，乃與丙○○先後爬上三樓頂，雙方因而發生激烈言語衝突，並互相拉
    扯。丙○○、乙○○竟共同基於傷害之犯意，由乙○○隨手撿持彎管器〔未扣案
    ，且非乙○○所有〕朝李文山毆打，經李文山即時閃避〔未成傷〕，而擊中戊○○之右小腿，旋由乙○○以手勒住戊○○脖子，並毆打戊○○之左臉頰，續由丙○○以徒手毆打戊○○眼框、頸部、背部等處，造成戊○○受有臉部右眼眶及左
    臉頰挫打傷、瘀腫，頸部、背部挫打傷，及右小腿挫打傷等傷害。戊○○被毆後
    ，心有不甘，隨即奔往一樓寢室，取出其所有之西瓜刀一支，折回現場砍向丙○○、乙○○等人，造成丙○○右側鼠蹊部嚴重刀傷合併血管及神經斷裂；乙○○
    受有顏面二處切割傷、左肩切割傷、及胸部切割傷等傷害〔戊○○涉嫌殺人未遂
    部分，已另案由檢察官偵辦〕。
二、案經戊○○訴由臺灣雲林地方法院檢察署檢察官偵查起訴。
    理  由
一、訊之被告丙○○、乙○○二人，對於右揭時地，因李文山質疑其等行竊水電器材
    而找李某理論，適戊○○在該工地三樓頂工作，雙方因而爭吵互罵，進而互推拉
    扯等情不諱，惟均矢口否認有傷害犯行。被告丙○○辯稱：我當時在樓下，看到
    乙○○與戊○○在扭打，看到乙○○差一點跌倒，我上樓去扶他，之後下樓就被
    戊○○用西瓜刀砍，戊○○拿刀子砍是在爭執之後，我已經下樓了，我沒有打戊○○等語；被告乙○○辯稱：我們被質疑竊盜，我與李文山在推拉，李文山抱住
    我，戊○○在旁邊，李文山叫戊○○打我，我沒有回手，李文山叫戊○○揍我，
    我被他打不甘願，我就罵他要打他，他從圍牆跳過去，之後他們公司的經理來勸
    架，我沒有打到戊○○，當時工人有在打架，可能是其他工人打的，戊○○衣服
    所沾的血跡是我的，我與戊○○沒有冤仇等語。惟查：
〔一〕右揭事實，已據告訴人戊○○指訴綦詳，核與證人丁○○即當時在場之人證稱
      ：我看到的時候，是丙○○、乙○○二個人都有打戊○○，打完之後，到樓下
      就沒有看到了，戊○○為何殺他們〔指丙○○、乙○○〕我不知道，我知道戊○○先被打，之後才拿刀子砍他們，當時我是在那裡做水泥工，我在二樓，打
      架現場在三樓，我當時在二樓陽台有看到，打架的地點是在樑柱的上面，有看
      到他被打倒地，有其他的人，但他們都沒有出手，看到打戊○○的就只有被告
      二人等語；證人甲○○即當時在場之人證稱：當天十一點多，我們制服鏽有安
      水利公司，對方看到我穿的衣服，問我是不是承作水電，我說是，旁邊有二、
      三人說不是我，之後他們就到三樓頂，我跟上去，我看到三個人，有二個人打
      戊○○，拿水電的彎管器打戊○○，我有去架開，之後戊○○躲起來，打戊○○有二個人，是丙○○、乙○○等語；證人李文山證稱：我八十九年十月二日
      早上十一時三十分，在雲林科技大學游泳池工地，我當時與戊○○在樓上做水
      電工作，當時臨時工丙○○、乙○○，另一人我不知，三人找我們兩人，談論
      一星期前對方翻車〔指工具物品事情〕，我有向臨時工他們講要借東西要跟我
      們講，但言論中就對我們打，其中一人拿鐵管打我，但沒有打到，但是有打到
      戊○○等語，互核尚屬相符。又證人陳建誠即新建工地之水電主任，雖未當場
      目睹告訴人戊○○被毆之事，惟其指證稱其當日十一時十五分左右，在雲林科
      技大學游泳池工地一樓，看到戊○○臉部及衣服有血，說他被人毆打，他走時
      腳一跛一跛的，好像有受傷，他說他在三樓被其他工人打等語，亦屬吻合。顯
      見告訴人戊○○當時確實被毆受傷無誤。再者，告訴人戊○○當日確實受有臉
      部右眼眶及左臉頰挫打傷、瘀腫，頸部、背部挫打傷，及右小腿挫打傷等傷害
      ，並有驗傷診斷書可稽。
〔二〕至被告丙○○、乙○○雖均否認有毆打告訴人戊○○情事。惟查，其等共同傷
      害犯行，已據告訴人戊○○指訴綦詳，已如上述，參以被告丙○○、乙○○自
      承當日確實因被誣指竊盜之事，而前往雲林科技大學游泳池新建工程工地質問
      ，適遇李文山與戊○○在該處三樓頂從事水電工作，因而雙方發生口角爭執並
      互相拉扯之事，被告丙○○並進一步供稱有看到乙○○與戊○○在扭打之情，
      顯見當時被告乙○○應有毆打戊○○無誤。否則被告丙○○與乙○○為工作之
      伙伴，且乙○○係由丙○○邀同而相偕前往該工地，足見其二人感情甚密，若
      非被告乙○○有出手毆打戊○○之事，衡情，被告丙○○不應為上揭供述之可
      能。被告乙○○空言否認出手毆打戊○○之情，應係犯後卸飾之舉，實無足取
      。又當被告乙○○與戊○○互毆之時，被告丙○○既因被誣指竊盜而前往質問
      ，當雙方互相爭吵憤而拉扯，並見乙○○與戊○○扭打之際，被告丙○○應無
      袖手旁觀而不出手援助之可能。是告訴人指訴稱其為被告乙○○手持彎管器毆
      打右小腿，並以手勒住脖子，毆打其左臉頰，續由被告丙○○以徒手毆打眼框
      、頸部、背部等處，致其受有臉部右眼眶及左臉頰挫打傷、瘀腫，頸部、背部
      挫打傷，及右小腿挫打傷等情，應屬可採。被告丙○○否認毆打戊○○之事，
      應係畏罪責之詞，無由採信。再者，告訴人戊○○與被告丙○○、乙○○等人
      原無宿怨，其當日與李文山在雲林科技大學游泳池新建工程從事水電工作，若
      非遭被告丙○○、乙○○毆打，則丙○○、乙○○所質問之對象，係李文山，
      該事與戊○○無關，戊○○與丙○○、乙○○既無怨隙，衡情其嗣後應無理由
      奔往一樓寢室取出西瓜刀，折回現場揮砍丙○○、乙○○之理。
〔三〕綜合上情，堪信被告丙○○、乙○○確實有毆打戊○○成傷無訛，其空言否認
      傷害之情，不足採信。事證明確，被告二人犯行均堪認定。
二、核被告丙○○、乙○○所為，均犯刑法第二百七十七條第一項之普通傷害罪。其
    等間，有犯意聯絡及行為之分擔，均為共同正犯。其等合力毆傷告訴人戊○○，
    雖為數個行為，惟其行為乃同時密接實施，應屬不能割裂，屬數個舉動之接續施
    行，應為接續犯。被告丙○○前於八十一年及八十二年間，因肅清煙毒條例及違
    反麻醉藥品管理條例案件，經臺灣板橋地方法院及本院分別判處有期徒刑四年、
    及四月確定，甫於八十六年六月九日執行完畢，有台灣雲林地方法院檢察署刑案
    資料查註紀錄表、本院被告全國前案紀錄表可按，其於前案刑之執行完畢後五年
    內，再犯本件有期徒刑以上之罪，為累犯，應依刑法第四十七條之規定，加重其
    刑。又刑法第四十一條有關易科罰金之規定，已經修正並於九十年一月十二日施
    行，依修正後之刑法第四十一條第一項規定：「犯最重本刑為五年以下有期徒刑
    以下之刑之罪，而受六個月以下有期徒刑或拘役之宣告，因身體、教育、職業、
    家庭之關係或其他正當理由，執行顯有困難者，得以一元以上三元以下折算一日
    ，易科罰金。但確因不執行所宣告之刑，難收矯正之效，或難以維持法秩序者，
    不在此限。」本案被告行為後，法律已有變更，應適用裁判時之法律。爰審酌被
    告丙○○有上揭前科，被告乙○○前無不良素行，其等因受人誣指行竊，一時激
    動失慮致犯本罪、其犯罪之動機、目的、手段，並參酌告訴人戊○○所受之傷害
    ，為臉部右眼眶及左臉頰挫打傷、瘀腫，頸部、背部挫打傷，及右小腿挫打傷等
    傷害，及其等犯後否認犯行，尚無悔意等一切情狀，分別量處如主文所示之刑，
    並均諭知易科罰金之折算標準。
據上論斷，應依刑事訴訟法第二百九十九條第一項前段、刑法第二條第一項前段、第
二十八條、第二百七十七條第一項、第四十七條、修正後第四十一條第一項前段，罰
金罰鍰提高標準條例第一條前段、第二條，判決如主文。
本案經檢察官林良蓉到庭執行職務。
中      華      民      國      九十      年      七      月    二十五  日
                                          臺灣雲林地方法院刑事第二庭
                                                  法  官  林  秋  火
右正本證明與原本無異
如不服本判決，應於判決送達後十日內，向本院提出上訴狀。（須附繕本）
                                                  書記官  曾  玲  玲
中      華      民    國      九十      年      七      月    二十五  日
中華民國刑法第二百七十七條
傷害人之身體或健康者，處三年以下有期徒刑、拘役或一千元以下罰金。
犯前項之罪因而致人於死者，處無期徒刑或七年以上有期徒刑；致重傷者
，處三年以上十年以下有期徒刑。


司法院資訊處製作；財團法人民間司法改革基金會備份。
